【裁判字號】    98,裁,2607
【裁判日期】    981029
【裁判案由】    營業稅
【裁判全文】
最  高  行  政  法  院  裁  定
                                      98年度裁字第2607號
上  訴  人  英屬維京群島商．銀鯨股份有限公司台灣分公司
代  表  人  甲  ○
訴訟代理人  林昇平
            李佳華
被 上訴 人  財政部臺北市國稅局
代  表  人  乙○○
上列當事人間營業稅事件，上訴人對於中華民國98年6月18日臺
北高等行政法院98年度訴字第138號判決，提起上訴，本院裁定
如下：
    主  文
上訴駁回。
上訴審訴訟費用由上訴人負擔。
    理  由
一、按對於高等行政法院判決之上訴，非以其違背法令為理由，
    不得為之，行政訴訟法第242條定有明文。依同法第243條第
    1項規定，判決不適用法規或適用不當者，為違背法令；而
    判決有同條第2項所列各款情形之一者，為當然違背法令。
    是當事人對於高等行政法院判決上訴，如依行政訴訟法第24
    3條第1項規定，以高等行政法院判決有不適用法規或適用不
    當為理由時，其上訴狀或理由書應有具體之指摘，並揭示該
    法規之條項或其內容；若係成文法以外之法則，應揭示該法
    則之旨趣；倘為司法院解釋或本院之判例，則應揭示該判解
    之字號或其內容。如以行政訴訟法第243條第2項所列各款情
    形為理由時，其上訴狀或理由書，應揭示合於該條項各款之
    事實。上訴狀或理由書如未依此項方法表明，或其所表明者
    與上開法條規定不合時，即難認為已對高等行政法院判決之
    違背法令有具體之指摘，其上訴自難認為合法。
二、本件上訴人對於高等行政法院判決上訴，係略以：原判決漏
    未斟酌被上訴人在租賃定性漏未減除上訴人實際支付營業稅
    額新臺幣(以下同)6,267,199元，逕予補徵營業稅額6,267,1
    99元，違背租稅法定主義稅捐債務（稅基）最大負擔之違背
    法令。又上訴人與合作店對國庫未造成短徵營業稅之情形，
    誠有解於上訴人「無漏稅」之事實，蓋「行為罰」與「漏稅
    罰」係不同之責難。原判決漏未斟酌被上訴人援引本院民國
    87年7月份第1次庭長評事聯席會議決議關於營業稅法第51條
    第5款「虛報進項稅額者」之規定，逕為本件營業稅法第51
    條第3款「短漏報銷售額者」判決之違背法令。原判決漏未
    斟酌上訴人已善盡租稅協力義務，逕予上訴人稅捐稽徵法第
    44條唯一最高5%行為罰之違背法令。原判決漏未斟酌被上訴
    人對本件載罰量度，苛重於同質之其他案件之違背法令等語
    ，為其理由。
三、本件上訴人對於高等行政法院判決上訴，雖以該判決有判決
    不適用法規或適用法規不當之違背法令為由。惟本院經查，
    原審綜合全辯論意旨及調查證據之結果，業於判決理由就本
    件相關爭點即上訴人與其合作店所簽訂之合約性質為何？究
    屬租賃契約或買賣契約？雙方有無實質進銷貨事實？本件交
    易模式究為上訴人直接銷售貨物予買受人或由合作店銷售？
    上訴人是否有漏開統一發票並漏報銷售額？上訴人主張其交
    易行為並未造成政府營業稅收入減少，有無理由？上訴人有
    無故意或過失造成漏稅結果，是否影響被上訴人對上訴人罰
    鍰處分之成立？被上訴人所核定補徵上訴人營業稅6,267,19
    9元及所處罰鍰43,952,655元有無違誤各節，詳為審酌並敘
    明上訴人主張為不可採之理由，於法尚無不合。茲核上訴人
    所陳上訴理由，或係重述其在原審業經主張而為原判決摒棄
    不採之陳詞，或係就原審取捨證據、認定事實之職權行使事
    項，任加指摘違誤，或係執其個人主觀歧異之法律見解，就
    原審所為論斷或駁斥其主張之理由，泛言原判決不適用法規
    或適用不當。而未具體表明原判決究竟有如何合於不適用法
    規或適用不當、或有行政訴訟法第243條第2項所列各款之情
    形，尚難認為已對原判決之如何違背法令有具體之指摘。依
    首揭規定及說明，應認其上訴為不合法，應予駁回。
四、據上論結，本件上訴為不合法。依行政訴訟法第249條第1項
    前段、第104條、民事訴訟法第95條、第78條，裁定如主文
    。
中    華    民    國    98    年    10    月    29    日
                    最高行政法院第六庭
                        審判長法官  林  茂  權
                              法官  黃  淑  玲
                              法官  張  瓊  文
                              法官  侯  東  昇
                              法官  黃  秋  鴻
以  上  正  本  證  明  與  原  本  無  異
中    華    民    國    98    年    10    月    30    日
                              書記官  王  福  瀛


司法院資訊處製作；財團法人民間司法改革基金會備份。
